臺灣新北地方法院刑事判決
111年度審交易字第630號
公  訴  人  臺灣新北地方檢察署檢察官
被      告  吳博賢



上列被告因公共危險案件，經檢察官提起公訴（111年度偵字第1
1235號），被告於準備程序中就被訴事實為有罪之陳述，本院裁
定進行簡式審判程序，茲判決如下：
    主  文
吳博賢駕駛動力交通工具，而有吐氣所含酒精濃度達每公升零點
貳伍毫克以上情形，處有期徒刑柒月。
    事  實
一、吳博賢於民國110年12月29日13時起至同日15時許止，在新北
    市○○區○○路000巷00號2樓居所內飲用酒類後，仍於翌（30）
    日2時許騎乘車牌號碼MCQ-267號普通重型機車上路。嗣於同日2
    時15分許，行經新北市○○區○○街000號前時，因吳博賢形跡
    搖擺、面有酒容，為警對其實施酒精濃度呼氣測試，測得其吐
    氣所含酒精濃度為0.33MG/L，始悉上情。
二、案經新北市政府警察局三重分局報告臺灣新北地方檢察署檢
    察官偵查起訴。
    理  由
一、按除被告所犯為死刑、無期徒刑、最輕本刑為3 年以上有期
    徒刑之罪或高等法院管轄第一審案件者外，於第一次審判期
    日前之準備程序進行中，被告先就被訴事實為有罪之陳述時
    ，審判長得告知被告簡式審判程序之旨，並聽取當事人、代
    理人、辯護人及輔佐人之意見後，裁定進行簡式審判程序，
    刑事訴訟法第273 條之1 第1 項定有明文。本件被告所犯係
    死刑、無期徒刑、最輕本刑為3 年以上有期徒刑以外之罪，
    其於準備程序中就被訴事實為有罪之陳述，經本院告知簡式
    審判程序之旨，並聽取公訴人及被告之意見後，認宜進行簡
    式審判程序，爰依上開規定裁定行簡式審判程序。
二、上揭事實，業據被告於警詢、偵查、本院準備程序及審理時
    均坦承不諱，並有新北市政府警察局三重分局道路交通事故
    當事人酒精測定紀錄表、新北市政府警察局吐氣酒精濃度檢測程
    序暨拒測法律效果確認單、新北市政府警察局舉發違反道路交
    通管理事件通知單影本附卷可稽，被告犯行堪予認定。
三、按行為後法律有變更者，適用行為時之法律。但行為後之法
    律有利於行為人者，適用最有利於行為人之法律，刑法第2
    條第1 項定有明文。經查，被告為本件犯行後，刑法第185
    條之3第1項之規定業於111年1月28日修正公布，並自同年月
    30日生效施行。修正前刑法第185條之3第1項規定：「駕駛
    動力交通工具而有下列情形之一者，處2年以下有期徒刑，
    得併科20萬元以下罰金：一、吐氣所含酒精濃度達每公升零
    點二五毫克或血液中酒精濃度達百分之零點零五以上。二、
    有前款以外之其他情事足認服用酒類或其他相類之物，致不
    能安全駕駛。三、服用毒品、麻醉藥品或其他相類之物，致
    不能安全駕駛。」；修正後刑法第185條之3第1項則規定：
    「駕駛動力交通工具而有下列情形之一者，處3年以下有期
    徒刑，得併科30萬元以下罰金：一、吐氣所含酒精濃度達每
    公升零點二五毫克或血液中酒精濃度達百分之零點零五以上
    。二、有前款以外之其他情事足認服用酒類或其他相類之物
    ，致不能安全駕駛。三、服用毒品、麻醉藥品或其他相類之
    物，致不能安全駕駛。」，是經比較新舊法之結果，修正後
    法定刑度已較修正前提高，並無較有利於被告之情形，依刑
    法第2 條第1 項前段之規定，適用行為時即修正前刑法第18
    5 條之3 第1 項第1 款之規定。是核被告所為，係犯修正前
    刑法第185 條之3 第1 項第1 款之公共危險罪（公訴意旨認
    被告係犯刑法第185條之3第1項第1款之公共危險罪，容有誤
    會，應予更正）。又被告（一）曾因公共危險案件，經本院
    以104年度交易字第243號判處有期徒刑6月、6月，應執行有
    期徒刑10月確定，於106年2月5日執行完畢；（二）因公共
    危險案件，經本院以106年度交簡字第4780號判處有期徒刑6
    月確定，於107年7月3日易科罰金執行完畢；（三）因公共
    危險案件，經本院以107年度審交簡字第425號判處有期徒刑
    6月確定；（四）因公共危險案件，經本院以108年度審交簡
    字第17號判處有期徒刑6月確定，上揭（三）（四）案件，
    經本院以108年度聲字第1926號裁定應執行有期徒刑11月確
    定，於109年6月5日執行完畢之紀錄，有臺灣高等法院被告
    前案紀錄表1 份在卷可稽，其受有期徒刑之執行完畢後5年
    內故意再犯本件有期徒刑以上之罪，為累犯，另本院審酌被
    告雖因公共危險案件履經法院判處罪刑確定，與本案罪名、
    犯罪類型相同，猶再犯本案，然於法定刑度內評價即已足，
    並無特別延長矯正其惡性之必要，爰不加重其刑。爰審酌被
    告有上開5年內因公共危險案件經法院論罪科刑及執行完畢
    之紀錄，明知酒後駕駛動力交通工具，對於一般往來之公眾
    及駕駛人自身皆具有高度危險性，仍於服用酒類後其呼氣酒
    精濃度高達每公升0.33毫克，已逾法定吐氣所含酒精濃度每
    公升0.25毫克之標準，猶駕駛車輛行駛於道路，顯然漠視法
    令之禁制，有害公眾用路安全，所幸並未進一步造成他人身
    體或財物之實害等一切情狀，量處如主文所示之刑，以資懲
    儆。
據上論斷，應依刑事訴訟法第273 條之1 第1 項、第299 條第1
項前段，修正前刑法第185 條之3 第1 項第1 款，刑法第2 條第
1 項前段，刑法施行法第1 條之1 第1 項，判決如主文。
本案經檢察官洪三峯提起公訴，檢察官陳漢章到庭執行職務。
中　　華　　民　　國　　111 　年　　9 　　月　　15　　日
                  刑事第二十四庭  法  官  徐子涵
上列正本證明與原本無異。
如不服本判決，應於判決送達後20日內敘明上訴理由，向本院提
出上訴狀 (應附繕本) ，上訴於臺灣高等法院。其未敘述上訴理
由者，應於上訴期間屆滿後20日內向本院補提理由書「切勿逕送
上級法院」。
                                  書記官　游士霈
中　　華　　民　　國　　111 　年　　9 　　月　　15　　日
附錄本案論罪科刑法條全文：
修正前中華民國刑法第185條之3第1項
駕駛動力交通工具而有下列情形之一者，處 2 年以下有期徒刑
，得併科 20 萬元以下罰金：
一、吐氣所含酒精濃度達每公升零點二五毫克或血液中酒精濃度
    達百分之零點零五以上。
二、有前款以外之其他情事足認服用酒類或其他相類之物，致不
    能安全駕駛。
三、服用毒品、麻醉藥品或其他相類之物，致不能安全駕駛。